【裁判字號】    98,財管,35
【裁判日期】    980929
【裁判案由】    指定遺產管理人
【裁判全文】
臺灣彰化地方法院民事裁定              98年度財管字第35號
聲  請  人  財政部臺灣省中區國稅局北斗稽徵所
法定代理人  乙○○
被繼承人    甲○○
                        弄15.
相對人      林郁玫
上列聲請人聲請指定被繼承人遺產管理人事件，本院裁定如下：
    主  文
指定林郁玫為被繼承人甲○○之遺產管理人。
准對被繼承人甲○○（男、民國○○年○月○○日生）之繼承人為承
認繼承之公示催告。
被繼承人甲○○之繼承人，應自前項公示催告最後登載新聞紙之
日起，柒個月內承認繼承，上述期限屆滿，無繼承人承認繼承時
，被繼承人之遺產，於清償債權並交付遺贈物後，如有剩餘即歸
屬國庫。
聲請程序費用新台幣壹仟元由被繼承人之遺產負擔。
    理  由
一、按繼承開始時，繼承人有無不明，而無親屬會議或親屬會議
    未於一個月內選定遺產管理人者，利害關係人得聲請法院選
    任遺產管理人，並由法院依法為公示催告。又按先順序繼承
    人均拋棄其繼承權者，準用關於無人承認繼承之規定，民法
    第1177條、第1178條第1項、第2項、第1176條第6項規定甚
    明。
二、本件聲請意旨略以：被繼承人甲○○及其所設立獨資商號旺
    發工程行因滯納營業稅、營利事業所得稅及綜合所得稅，前
    經法務部行政執行署彰化行政執行處強制執行在案，惟被繼
    承人於民國97年3月28日死亡，其配偶及第1、2、3、4順位
    繼承人均拋棄繼承，是否仍有應繼承之人不明，而其親屬會
    議並未於一個月內選定遺產管理人，致行政執行程序無法續
    行，為確保租稅債權之實現，茲提出繼承系統表、戶籍謄本
    、台灣彰化地方法院家事法庭函、法務部行政執行署彰化行
    政執行處函影本為證，依法指定被繼承人之配偶林郁玫為被
    繼承人之遺產管理人等語。
三、查聲請人主張之事實，業據其提出上開文件為證，經核尚無
    不合，並經本院依職權調閱97年度繼字第599號拋棄繼承卷
    宗，查核明確，聲請人之主張堪信屬實。
四、次查依據被繼承人甲○○之戶籍資料顯示，相對人林郁玫為
    被繼承人甲○○之配偶，為63年10月17日生，其與被繼承人
    關係密切，且年紀又非老邁，並經本院函詢其意見，相對人
    亦未置可否，是其應堪勝任遺產管理人之務。綜上，故認
    本件指定林郁玫為被繼承人甲○○之遺產管理人應為適當，
    並為繼承人之公示催告。
五、依非訟事件法第157條第1項，裁定如主文。
中    華    民    國    98    年    9    月    29    日
                    家事法庭    法  官  陳弘仁
以上正本係照原本作成
如對本裁定抗告須於裁定送達後10日內向本院提出抗告狀，並繳
納抗告費新台幣壹仟元。
中    華    民    國    98    年    9    月    29    日
                                書記官  謝玲英


司法院資訊處製作；財團法人民間司法改革基金會備份。
